# 追加投资投资成本如何确定？

提问人：女 飞 侠 时间：2021-08-23 21:33:07
陈版主您好，请教下，企业原通过 4 元/股,持有A公司20%股权。 2 年后，通过受让其他股东的方式，持有至A公司30%的股权，价格 2 元/股，若可辨认净资产公允价值为3.5元/股。请问，不改变核算方式即仍为权益法下，追加投资的10%的投资成本是如何确定的？

回答人：chenyiwei
后续的直接持股成本=增持股份数量*增持股价（ 2 元/股）。
需注意：由于增持股价显著低于原先的持股成本，除非有其他特殊考虑因素，否则应认为原持有的20%股权已发生减值，需谨慎对其计提减值准备。
假设不考虑此前原持有的20%股权的减值问题，则：
1 、将本次增持10%股权的成本与增持10%股权对应的A公司可辨认净资产公允价值之间的差额（2-3.5）作为负商誉；
2 、上述负商誉首先冲减原先第一次取得20%股权时长期股权投资成本中的隐含商誉（将当时的投资成本与当时取得可辨认净资产公允价值份额相比较），首先冲减前次交易形成的正商誉，如本次负商誉大于前次正商誉的，再将两者差额计入第二次交易当期的营业外收入。

提问人：女 飞 侠 时间：2021-08-25 21:33:07
假设股数 100 股，原来的隐含商誉为 10 元，新增投资的会计处理：借：长投 10*3.5
贷：银行存款 10*2
长投 10 （商誉）
营业外收入 5
请问上述处理正确吗？新增投资的入账价值是 35 元，本次交易实际长投入账净值为 25 元？请问参考的会计准则是什么？还请陈版主解惑。谢谢！

回答人：chenyiwei
大致可以这样理解。准则应用指南中有解释。